【裁判字號】    95,中簡上,763
【裁判日期】    951226
【裁判案由】    傷害
【裁判全文】
臺灣臺中地方法院刑事判決           95年度中簡上字第763號
上  訴  人  臺灣臺中地方法院檢察署檢察官
被      告  丙○○
                    樓
上列上訴人因被告傷害案件，不服臺灣臺中地方法院臺中簡易庭
九十五年度中簡字第一六九九號中華民國九十五年九月十日第一
審簡易判決（聲請簡易判決處刑案號：臺灣臺中地方法院檢察署
九十五年度偵字第八六八九號），提起上訴，本院管轄第二審之
合議庭判決如下：
    主    文
上訴駁回。
    犯罪事實
一、丙○○於民國九十五年二月十五日十六時四十分許，在臺中
    縣大里市○○路○段六七一巷八弄前，因見甲○○與其子媳
    顏麗筠有會車糾紛，乃上前詢問，而與甲○○發生口角，於
    爭吵之過程中，竟基於傷害之犯意，以手持鐵杯揮向甲○○
    之臉頰，致甲○○受有臉頰挫傷之傷害。
二、案經甲○○訴由臺中縣警察局移送臺灣臺中地方法院檢察署
    檢察官偵查後，聲請簡易判決處刑。
    理    由
一、前揭事實，業據被告於本院審理時坦承不諱，核與證人宋協
    和於偵訊中證稱相符（九十五年度偵字第八六八九號卷第一
    二、一三頁），復有財團法人仁愛綜合醫院診斷證明書（乙
    種）一紙、告訴人甲○○臉頰挫傷照片一幀（九十五年度他
    字第一九二○號卷第七、八頁），是本案事證明確，被告犯
    行足堪認定。
二、被告行為後，刑法第三十三條第五款之科處罰金之標準，於
    九十五年二月二日修正，依刑法施行法之規定於九十五年七
    月一日施行，修正前刑法第二百刑法第二百七十七條第一項
    之傷害罪之罰金刑部分，法定刑原為得科一千元以下罰金，
    依罰金罰鍰提高標準條例第一條前段之規定提高為十倍，提
    高結果為得科銀元一萬元以下罰金。而依修正後刑法施行法
    第一條之一規定：「（第一項）中華民國九十四年一月七日
    刑法修正施行後，刑法分則編所定罰金之貨幣單位為新臺幣
    。（第二項）九十四年一月七日刑法修正時，刑法分則編未
    修正之條文定有罰金者，自九十四年一月七日刑法修正施行
    後，就其所定數額提高為三十倍。但七十二年六月二十六日
    至九十四年一月七日新增或修正之條文，就其所定數額提高
    為三倍」，及刑法第三十三條第五款修正為：「主刑之種類
    如下：五、罰金：新臺幣一千元以上，以百元計算之」等規
    定觀之，依修正後之法律，刑法第二百七十七條第一項之傷
    害罪所得科處之罰金刑最高額為新臺幣三萬元、最低額為新
    臺幣一千元，然依被告行為時即修正前刑法第三十三條第五
    款規定之罰金最低額銀元一元，並提高十倍計算，前開罰金
    刑，最高額為銀元一萬元，最低額為銀元十元，若乘以三倍
    而換算為新臺幣，最高額雖與新法同為新臺幣三萬元，然最
    低額僅為新臺幣三十元。因此，比較上述修正前、後之刑罰
    法律，自以被告行為時即修正前關於科處罰金刑之法律較有
    利於被告。故依修正後刑法第二條第一項之規定（修正後刑
    法第二條第一項規定，已將新舊法律適用之「從新從輕」原
    則，改採「從舊從輕」原則，而此規定僅係規範行為後法律
    變更所生新舊法律比較適用之準據法，並非實體刑罰法律，
    自不生行為後法律變更之比較適用之問題，應逕行適用新法
    第二條第一項之規定，為「從舊從輕」之比較。又於比較時
    應就  罪刑有關之共犯、未遂犯、想像競合犯、牽連犯、連
    續犯、結合犯，以及累犯加重、自首減輕暨其他法定加減原
    因《如身分加減》與加減比例等一切情形，本於統一性及整
    體性原則，綜其全部罪刑之結果而為比較）自應適用行為時
    即修正前之規定處斷。核被告所為係犯刑法第二百二十七條
    第一項之普通傷害罪。
三、綜上所述，本件原審依前開法條規定，審酌一切情狀判處被
    告罰金陸仟元，並依修正後刑法第四十二條第三項之規定，
    諭知易服勞役之折算標準（按被告行為後，刑法第四十二條
    業於九十四年二月二日以華總一義字第○九四○○○一四九
    ○一號令修正公布，修正前刑法第四十二條第二項  之規定
    ：「易服勞役以一元以上三元以下，折算一日。但勞役期限
    不得逾六個月。」又被告行為時之易服勞役折算標準，依修
    正前罰金罰鍰提高標準條例第二條前段（現已刪除）規定，
    就其原定數額提高為一百倍折算一日，則本件被告行為時之
    易服勞役標準，應以銀元三百元折算一日，經折算為新臺幣
    後，應以新臺幣九百元折算為一日。惟修正後之刑法第四十
    二條第三項則規定：「易服勞役以新臺幣一千元、二千元或
    三千元折算一日。但勞役期限不得逾一年。」，是修正後之
    規定將折算標準提高，使行為人易服勞之日數減少，如折算
    結果，未逾六月之日數，則新法之規定，顯較有利於行為人
    。），其認事用法均無違誤，量刑亦屬適當。上訴人即臺灣
    臺中地方法院檢察署檢察官依告訴人甲○○請求提起上訴意
    旨略以：被告犯後毫無悔意，不僅否認犯罪，且亦未與被害
    人達成和解，原審僅判處被告罰金六千元，顯屬過輕等語。
    惟按關於刑之量定，係實體法上賦予法院得為自由裁量之事
    項，倘其未有逾越法律所規定之範圍，或濫用其權限，即不
    得任意指摘為違法，最高法院著有七十五年台上字第七○三
    三號判例可資參照，且在同一犯罪事實與情節，如別無其他
    加重或減輕之原因，下級審量定之刑，亦無過重或失輕之不
    當情形，則上級審法院對下級審法院之職權行使，原則上應
    予尊重（最高法院八十五年度台上字第二四四六號判決意旨
    參照）。本件被告傷害告訴人之方式係以手持鐵杯揮向告訴
    人臉頰之方式，致被害人受有臉頰挫傷之傷害，然其所受傷
    害輕微，被告亦於本院審理時坦承犯行，犯後態度尚稱良好
    。原審斟酌上情，在傷害罪法定刑之範圍內判處罰金六千元
    ，並依比較新舊法之結果，諭知以新臺幣一千元折算一日為
    易科罰金之折算標準，量刑並無違法，亦難認有輕重失當之
    情形。從而，檢察官仍執前詞上訴，為無理由，應予駁回。
據上論斷，應依刑事訴訟法第四百五十五條之一第一項、第三項
、第三百六十八條，判決如主文。
本案經檢察官乙○○到庭執行職務。
中    華    民    國    95    年    12    月    26    日
                  刑事第十四庭  審判長法  官  楊真明
                                      法  官  林世民
                                      法  官  劉逸成
上正本證明與原本無異。
不得上訴。
                                      書記官  高勳楠
中    華    民    國    95    年    12    月    26    日
附錄論罪科刑法條：
中華民國刑法第277條
傷害人之身體或健康者，處三年以下有期徒刑、拘役或一千元以
下罰金。
犯前項之罪因而致人於死者，處無期徒刑或七年以上有期徒刑；
致重傷者，處三年以上十年以下有期徒刑。


司法院資訊處製作；財團法人民間司法改革基金會備份。
